臺灣高等法院臺中分院刑事裁定　　　　　 96年度聲字第686號
聲　請　人　臺灣高等法院臺中分院檢察署檢察官
受　刑　人　甲○○
　　　　　　　　　　現於臺灣彰化監獄彰化分監執行中
上列受刑人因違反槍砲彈藥刀械管制條例案件，聲請人聲請付保
護管束（96年度執聲字第538號），本院裁定如下：
    主    文
甲○○假釋中付保護管束。
    理    由
聲請意旨略稱：受刑人甲○○前犯違反槍砲彈藥刀械管制條例罪
，經法院判處有期徒刑1年1月確定後，移送執行。茲聲請人以受
刑人業經法務部於民國96年3月28日以法矯字第 0960901069號函
核准假釋，而縮刑後刑期終結日為民國96年7月17日 ，聲請於其
假釋中付保護管束等情。本院審核有關文件，認聲請為正當。爰
依刑事訴訟法第481條第1項、刑法第93條第 2項、第96條但書，
裁定如主文。
中　　華　　民　　國　　96　　年　　4 　　月　　16　　日
            刑事第二庭  審判長法　官  李  璋  鵬
                              法  官  蕭  錦  鍾
                              法  官  胡  森  田
上列正本證明與原本無異。
如不服本裁定，應於裁定送達後五日內向本院提出抗告狀。(須
附繕本）
                              書記官  籃  營  昌
中　　華　　民　　國　　96　　年　　4 　　月　　17　　日
臺灣高等法院臺中分院公設辯護人辯護書
                            96年度交上更(二)字第58號
                                     96年度公辯字第158號
上訴人即被告  伍志宏
上列被告因公共危險等案件，經指定為辯護，茲將辯護意旨敘述
於後：
一、原審略以： 被告伍志宏於民國（下同）91年9月4日凌晨2時
    許與友人在臺中市○○路與民生路口夜市飲酒，酒後已達不
    能安全駕駛交通工具之程度 ，仍於同日凌晨3時許貿然駕車
    。行經臺中市○○路與篤行路之交叉路口，先擦撞路人林勝
    南左手手臂（傷害部分未據告訴），繼撞擊前方被害人何曉
    芸騎乘之機車，被害人因而倒地昏迷，受有腦部等多處傷害
    。詎被告明知其肇事造成被害人受傷後，逕不予救助加速逃
    離現場（傅化宇未受傷，毀損部份未據告訴) ，再逃逸至中
    華路與民生路口時撞及停放路邊之車輛始停止，旋為緊追在
    後之傅化宇發現報警查獲。被害人何曉芸經送醫後因傷重不
    治延至91年9月10日死亡 。因認被告涉犯刑法第185之3條不
    能安全駕駛動力交通工具、185之4條肇事逃逸罪及276條第1
    項傷害致死等罪責。
二、按犯罪事實應依證據認定之，無證據不得認定犯罪事實；不
    能證明被告犯罪或其行為不罰者應諭知無罪之判決，刑事訴
    訟法第154條第2項、第301條第1項分別定有明文。次按認定
    不利於被告事實之認定時，即應為有利於被告之認定，更不
    必有何有利之證據；又事實之認定，應憑證據，如未能發現
    相當證據，或證據不足以證明，自不能以推測或擬制之方法
    ，以為裁判基礎 ，最高法院30年上字第816號、40年台上字
    第86號判例可資參照。
三、查上訴人即被告（以下皆稱被告）伍志宏坦承其確實有飲酒
    駕車不能安全駕駛及過失致人於死之事，惟辯稱伊於事發時
    並不知有撞傷被害人，故並無肇事逃逸之犯行，原審認被告
    犯有肇事逃逸之罪嫌，無非係以被告次警訊、偵查中之供述
    ，證人林勝南、傅化宇之證述，及相關道路交通事故報告及
    醫院報告資為論據。惟查：
　（一）被告於事發之時精神及意識狀態已模糊不清，無從認識
  　　　到其肇事已造成被害人受傷，故不構成肇事逃逸罪。而
    　　被告自承肇事時意識清楚之相關供述，係員警先行擬好
      　筆錄內容要求被告照唸陳述：
　　　1.按刑法第185條之4之肇事逃逸罪，客觀上行為人必須有
　　　　肇事致人死傷而逃逸之事，主觀上行為人亦必須認識到
  　　　其肇事確已導致他人死傷卻不予救助逕行逃逸，始構成
    　　本罪。
      2.被告於警訊之前，因喝酒之故，有「語無倫次、含糊不
        清、意識模糊、注意力無法集中」、「呆滯木僵、多話
        、大笑、泥醉等情事」，故而具法定障礙事由致使警訊
        時間延遲1時許 ，此有製作警訊之員警王戊戍之測試觀
        察紀錄表可稽 （見第17482號偵卷第16頁）。又被害人
        之父何榮城亦稱其於派出所製作筆錄時，被告有「神智
        不清、胡言亂語」之情（見同上偵卷第11頁）。則被告
        於事發後之警訊前既有上列情事，可知事發當時被告之
        精神及意識態已經模糊不清，對於肇事致被害人受傷之
        事自難察覺知悉，亦無從認識，故主觀上不符合肇事逃
        逸罪之構成要件，自不構成該條犯罪。
　　　3.雖被告於警訊時曾表示酒後駕車時意識清楚，亦自承其
　　　　於肇事後因一時緊張故加速逃離現場。然被告之所以於
  　　　警訊中為如此之供述，係因員警自先行擬全部問答筆錄
    　　，之後要求被告按其製作之筆錄內容陳述覆誦。此有證
      　人王惠玲於本院上訴審）準備程序中之證述「問：警員
        作筆錄是怎麼個情形？）警員自己在那一直自己寫，寫
        完才叫被告唸出來。」可稽（見二審卷第48頁）。而偵
        審中之筆錄亦係依據警訊筆錄而來，均與被告之實際供
        述不符。
　　　4.據上所述，原審並未詳察被告於事發時之精神及意識狀
  　　　態，率以員警先行擬好內容要求被告照唸陳述之筆錄作
　　　　為認定被告構成肇事逃逸罪之基礎，顯有違誤。
    原判決並為被告無罪之判決，以免冤抑。
    此　　致
本院刑11庭（實股）
中　　華　　民　　國　　95　　年　　10　　月　　23　　日
                                公設辯護人　郭博益
